# 请教关于资本公积的案例

提问人：kdw777 时间：2021-09-23 08:05:07
各位好， 2001 年的时候地方政府给我司划拨了一批长期股权投资，当时按照文件入账借长期投资 60000 万元；贷实收资本 10000 万元，资本公积50000 万元。现在该批资产仍挂在账上，且被认定为不良资产，每年的审计都是建议冲减该资产账面价值且调整未分配利润。我的疑惑： 1 、为什么不是调整资本公积而是调整未分配利润； 2 、该批资产形成的对应的科目是资本公积，计提减值准备和处置的时候都应该先冲减资本公积对吗，谢谢

回答人：chenyiwei
虽然当初无偿划入时是计入资本公积，但后续的减值并不是权益性交易，因此发生减值时应将减值损失计入损益，而不是冲减资本公积。